【裁判字號】    99,交簡上,107
【裁判日期】    990630
【裁判案由】    過失傷害
【裁判全文】
臺灣板橋地方法院刑事判決           99年度交簡上字第107號
上  訴  人
即  被  告  甲○○原名何崇維.
上列上訴人因過失傷害案件，不服本院99年度交簡字第197 號，
中華民國99年2 月26日第一審判決（聲請簡易處刑案號：臺灣板
橋地方法院檢察署98年度調偵字2066號），提起上訴，本院判決
如下：
    主  文
上訴駁回。
    事實及理由
一、本案經本院審理結果，認第一審以上訴人即被告甲○○犯刑
    法第284 條第1 項前段之過失傷害罪，判處拘役50日，如易
    科罰金，以新臺幣1 千元折算1 日，經核其認事用法及量刑
    均無不當，應予維持，並引用第一審判決書及其所附之聲請
    簡易判決處刑書記載之事實、證據及理由（如附件）。
二、被告上訴意旨略以：被告與被害人家屬曾達成和解共識，惟
    被害人家屬後來出爾反爾，要求金額過高，被告無力負擔，
    請從輕量刑云云。
三、按量刑輕重，係屬事實審法院得依職權自由裁量之事項，苟
    已斟酌刑法第57條各款所列情狀而未逾越法定刑度，不得遽
    指為違法（最高法院72年臺上字第6696號判例意旨參照）。
    查：原審判決判處被告拘役50日，已審酌被告於駕車轉彎時
    未注意車前狀況而撞擊告訴人成傷，顯見其駕車輕忽，且其
    於肇事後迄未與告訴人達成和解，並參酌其素行、所生危害
    等一切情狀。本院依被告本案過失程度及被害人乙○○所受
    之傷非輕等情形，認原審量刑並未違反客觀上之適當性、相
    當性與必要性之比例原則。被告以要求改判從輕量刑為由，
    提起上訴，難認有理由，其上訴核屬無理由，應予駁回。又
    被告既承認與告訴人間未達成和解，則其與告訴人家屬間談
    判和解之過程究竟如何，不影響本件犯罪事實之認定及刑之
    量定，被告於本院準備程序曾表示希望傳訊與其本人一同出
    面談和解之人，核屬無益之調查，於此敘明。
據上論斷，應依刑事訴訟法第455 條之1 第1 項、第3 項、第37
3 條、第368 條，判決如主文。
本案經檢察官陳怡親到庭執行職務。
中    華    民    國    99    年    6     月    30    日
                  交通法庭      審判長法  官  王復生
                                      法  官  連雅婷
                                      法  官  陳世旻
上列正本證明與原本無異。
不得上訴。
                                      書記官  張惠芳
中    華    民    國    99    年    7     月    2     日
附錄本案論罪科刑法條全文：
中華民國刑法第284條
（過失傷害罪）
因過失傷害人者，處 6 月以下有期徒刑、拘役或 5 百元以下罰
金，致重傷者，處 1 年以下有期徒刑、拘役或 5 百元以下罰金
。
從事業務之人，因業務上之過失傷害人者，處 1 年以下有期徒
刑、拘役或 1 千元以下罰金，致重傷者，處 3 年以下有期徒刑
、拘役或 2 千元以下罰金。

司法院資訊處製作；財團法人民間司法改革基金會備份。
